臺灣高等法院民事裁定　　　　　　　　　 96年度抗字第466號
抗　告　人　甲○○
上列抗告人因與相對人乙○○間分割共有物事件，相對人聲請確
定訴訟費用額，抗告人對於中華民國96年2月27日臺灣新竹地方
法院96年度聲字第182號裁定提起抗告，本院裁定如下：
      主    文
抗告駁回。
抗告費用由抗告人負擔。
      理    由
一、相對人聲請意旨略以：原法院民國（下同）95年度訴字第
    300號分割共有物事件業經判決確定在案（下稱系爭確定判
    決），伊計支出訴訟費用新台幣（下同）3萬8719元，亟待
    確定後執行，爰依民事訴訟法第91條第2項規定，聲請確定
    訴訟費用額等語。
二、原法院略以：相對人與第三人鍾銘倫、王伍竹及抗告人甲○
    ○間請求分割共有物事件，經原法院95年度訴字第300號判
    決確定，其訴訟費用應由抗告人甲○○負擔二分之一，由鍾
    銘倫、王伍竹各負擔八分之一。經原法院調卷審查後，抗告
    人應賠償相對人之訴訟費用額，確定為1萬9360元，及自本
    裁定送達之翌日起至清償日止，按年息百分之五計算之利息
    等語。
三、抗告意旨略以：相對人於系爭確定判決訴訟中承認侵占共同
    持有房地之2樓，及自93年2月至94年9月積欠此房地一樓租
    金共19萬9000元，至今未為給付，原裁定所確定伊應負擔之
    訴訟費用額1萬9360元，應自上開金額內扣除，餘額限相對
    人10日內付清，逾限即應按年息百分之五計算利息等語。
四、按法院未於訴訟費用之裁判確定其費用額者，第一審受訴法
    院於該裁判有執行力後，應依聲請以裁定確定之；並應於裁
    定送達之翌日起，加給按法定利率計算之利息；又應付利息
    之債務，其利率未經約定，亦無法律可據者，週年利率為百
    分之五；民事訴訟法第91條第1項、第3項、民法第203條分
    別定有明文。
五、經查，系爭確定判決之訴訟費用應由抗告人負擔二分之一，
    業經原法院調卷查明屬實，而該案第一審裁判費為3萬8719
    元，亦據相對人提出原法院收據為證，原法院裁定抗告人應
    負擔之訴訟費用額確定為1萬9360元，及自原裁定送達之翌
    日起至清償日止，按年息百分之五計算之利息，核無不合。
    抗告意旨主張：相對人積欠伊租金19萬9000元，應自原裁定
    所確定伊應負擔之訴訟費用額1萬9360元內扣除，餘額限相
    對人10日內付清云云，核屬兩造間另外之爭執事項，應由抗
    告人另行起訴，以玆解決，非本件確定訴訟費用額程序所能
    審酌。抗告意旨指摘原裁定不當，求予廢棄，為無理由，應
    予駁回。
據上論結，本件抗告為無理由，爰裁定如主文。
中　　華　　民　　國　　96　　年　　4 　　月　　13　　日
                    民事第三庭
                        審判長法　官 林敬修
　　　  　　　　　　　　      法　官 藍文祥
　　　　  　　　　　　　      法　官 黃騰耀
正本係照原本作成。
本裁定除以適用法規顯有錯誤為理由，並經本院許可外，不得再
抗告。如提起再抗告，應於收受後10日內委任律師為訴訟代理人
向本院提出再抗告狀。並繳納再抗告費新台幣1000元。
中　　華　　民　　國　　96　　年　　4 　　月　　13　　日
　　　　　　　　　　　　　　　書記官 秦慧榮
